# 非同控合并中估评估增值的固定资产折旧年限调整问题

提问人：wx_5dbe93c82c99 时间：2022-10-22 17:02:34
请教陈版，如A公司IPO申报期内通过非同一控制下企业合并的方式取得同行业内B公司100%股权。在对B公司固定资产进行评估时，对B公司个别报表部分已提足折旧的固定资产，评估机构因其耐用年限较长、维护良好且未来仍可进行生产（注：A、B公司所在行业整体技术、工艺更新换代速率较低）为由，给予了相关资产较高的评估价值，且增值幅度较大。对于该部分B公司单体报表已提足折旧的固定资产，是否可以在合并报表层面按照评估情况重新核定其使用年限（仍小于合并报表岑层面该类资产的最长使用年限），并按照核定后的年限对评估增值部分计提折旧？如此种处理方法不合理，IPO实务中是否有其他可行的方法？

回答人：chenyiwei
可以这样处理。评估过程中认定的资产成新率可以作为确定这些资产在合并报表层面折旧年限的依据之一。